【裁判字號】    97,交上訴,680
【裁判日期】    970709
【裁判案由】    公共危險
【裁判全文】
臺灣高等法院臺南分院刑事判決    97年度交上訴字第680號
上  訴  人
即  被  告  甲○○
上列上訴人即被告因公共危險案件，不服臺灣臺南地方法院97年
度交訴字第3號中華民國97年4月25日第一審判決（起訴案號：臺
灣臺南地方法院檢察署96年度調偵字第1124號），提起上訴，本
院判決如下：
    主      文
上訴駁回。
    事      實
一、甲○○於民國 (下同)九十六年九月十日上午六時十五分許
    ，駕駛車牌號碼Ｙ９─２０１８號自用小客車（下稱Ｙ９─
    ２０１８號車），沿臺南縣新營市○○路一三九巷由北向南
    行駛，駛至該巷九十號前時，逆向駛入對向車道，撞擊乙○
    ○所騎乘而沿同巷由南向北行至上揭地點之車牌號碼ＮＺＰ
    ─５３７號重型機車（下稱ＮＺＰ─５３７號機車），導致
    乙○○人車倒地，並因而受有右小腿擦傷、右手肘擦傷、左
    手背擦傷及右腳背擦傷等傷害（過失傷害部分，業由臺灣臺
    南地方法院97交簡上字第56號於97年5月28日判處有期徒刑
    四月，緩刑二年確定）。甲○○明知其駕駛動力交通工具肇
    事發生車禍，並致乙○○清受傷，竟萌生逃逸之意，未下車
    察看，亦未採取任何救護措施或報警前來處理，隨即駕車逕
    行逃離肇事現場。嗣經警循線查出上開肇事之Ｙ９─２０１
    ８號車之車牌號碼，並將車禍現場由肇事之車所掉落之右小
    燈，與該車比對吻合，而查知上情。
二、案經臺南縣警察局新營分局報請臺灣臺南地方法院檢察署檢
    察官偵查起訴。
    理      由
壹、程序方面：
    本件上訴人即被告甲○○所犯為死刑、無期徒刑、最輕本刑
    為三年以上有期徒刑以外之罪，被告於本院審理中就被訴事
    實為有罪之陳述，經本院審判長告知簡式審判程序之旨，並
    聽取公訴人、被告之意見後，合議庭認為適宜，依刑事訴訟
    法第二百七十三條之一第一項規定，裁定進行簡式審判程序
    ，則有關本件證據調查，不受刑事訴訟法第一百五十九條第
    一項、第一百六十一條之二、第一百六十一條之三、第一百
    六十三條之一及第一百六十四條至第一百七十條規定之限制
    ，先此敘明。
貳、實體方面：
一、訊據被告甲○○對於上揭事實於偵查、原審及本院審理中均
    坦承不諱，核與證人乙○○於警詢及偵訊中陳述之情節相符
    ，並有道路交通事故現場圖、道路交通事故調查報告表(一)、
    (二)、乙○○之奇美醫院柳營分院診斷證明書、扣押物品目錄
    表（Ｙ９─２０１８號車於車禍現掉落之右小燈）各一份及
    道路交通事故現場蒐證相片三張、Ｙ９─２０１８號車和Ｎ
    ＺＰ─５３７號機車之車損相片十張可稽，事證明確，被告
    犯行洵堪認定。
二、核被告所為，係犯刑法第一百八十五條之四之駕駛動力交通
    工具肇事，致人受傷而逃逸罪。
三、原審適用刑法第一百八十五條之四之規定，並審酌被告於肇
    事致人受傷後，未留於現場處理救護而逃離現場，罔顧被害
    人之身體安全，並考量其於警詢、偵查中雖猶否認犯行，然
    於審理中業為坦承認錯，犯後態度尚非全然惡劣，復斟酌乙
    ○○所受傷勢（過失傷害部分已達成和解並賠償告訴人新台
    幣六萬五千元）及肇事致人受傷後仍未下車救護被害人而仍
    逃逸，危害被害人甚鉅，量刑不宜從輕等一切情狀，量處有
    期徒刑九月等情。本院經核其認事用法，均無不當，量刑亦
    稱妥適。被告上訴意旨，認原審量刑過重云云，為無理由，
    應予駁回。
據上論結，應依刑事訴訟法第368條，判決如主文。
本案經檢察官李傳來到庭執行職務。
中    華    民    國    97    年    7     月    9     日
                    刑事第五庭  審判長法  官  楊明章
                                      法  官  戴勝利
                                      法  官  顏基典
以上正本證明與原本無異。
如不服本判決，應於收受本判決後十日內向本院提出上訴書狀。
其未敘述上訴理由者並得於提起上訴後十日內向本院補提理由書
狀（均須按他造當事人之人數附繕本）「切勿逕送上級法院」。
                                      書記官  呂嘉文
中    華    民    國    97    年    7     月    9     日
【附錄】本判決論罪科刑法條：
中華民國刑法第185條之4
駕駛動力交通工具肇事，致人死傷而逃逸者，處 6 月以上 5 年
以下有期徒刑。


司法院資訊處製作；財團法人民間司法改革基金會備份。
